# 套期业务的咨询

提问人：wx_5e0ab3296d6e 时间：2023-09-18 16:30:58
套期业务针对被套期项目替换的问题
企业对预期黄金交易进行套期，原本的套保计划是对其子公司的预期产量套期，做了个子公司两年内产量预测分析，针对预测产量母公司做了相应的套保方案，在上海黄金交易建立了相应产量的仓位，以后由子公司将黄金生产了卖给母公司，母公司建仓进行套期，但是过去了三年因为子公司矿山开采出现故障一直无法恢复生产，所以仓位一直无法平仓，现在企业想替换套保方案，由母公司自己生产黄金进行销售并了结之前为子公司建的仓位。我们事务所是不同意的，因为这个仓位当初是针对子公司的预测两年内产量而建的有配套的套保方案，现在子公司无法按照计划进行生产，就应该作为套保无效终结。但是企业不同意认为是被套期项目的替换，是套期的再平衡。针对此我们查不到依据怕有风险，特向陈版准咨询。按照上述，是作为套期终结将套期工具的损益作为无效套期转出，还是应该替换被套期项目继续进行套期。

回答人：chenyiwei
赞同主帖中项目组的处理意见。
根据《企业会计准则第 24 号——套期会计》第十八条：
第十八条 套期关系由于套期比率的原因而不再符合套期有效性要求，但指定该套期关系的风险管理目标没有改变的，企业应当进行套期关系再平衡。
本准则所称套期关系再平衡，是指对已经存在的套期关系中被套期项目或套期工具的数量进行调整，以使套期比率重新符合套期有效性要求。基于其他目的对被套期项目或套期工具所指定的数量进行变动，不构成本准则所称的套期关系再平衡。
企业在套期关系再平衡时，应当首先确认套期关系调整前的套期无效部分，并更新在套期剩余期限内预期将影响套期关系的套期无效部分产生原因的分析，同时相应更新套期关系的书面文件。
本案例是由于情况变化导致替换被套期项目，其风险管理目标已发生变化，其目的也不是“使套期比率重新符合套期有效性要求”，故不属于套期关系再平衡，应将套期无效部分计入损益，同时以母公司自产黄金作为被套期项目，建立新的套期关系。